臺灣臺北地方法院民事判決　　　　　　　94年度訴字第5314號
原　　　告　 台灣土地銀行股份有限公司
法定代理人　 丙○○
訴訟代理人　 己○○
　　　　　　 乙○○
　　　　　　 丁○○
被　　　告　 酷奇貿易有限公司
法定代理人　 甲○○
被　　　告　 庚○○
兼上二人之
訴訟代理人　 戊○○
上列當事人間請求清償借款事件，本院於中華民國94年12月22日
言詞辯論終結，判決如下：
    主  文
被告應連帶給付原告新台幣貳佰參拾萬元，及自民國九十三年九
月四日起至清償日止，按年息百分之七計算之利息，並自民國九
十三年九月四日起自民國九十四年一月三日止，按上開利率百分
之十加付逾期違約金，暨自民國九十四年一月四日起至清償日止
，按上開利率百分之二十加付逾期違約金。
訴訟費用由被告連帶負擔。
本判決於原告以新台幣柒拾陸萬陸仟陸佰陸拾柒元或同面額之中
央政府重大交通建設公債八十六年度乙類第三期債票為被告供擔
保後，得假執行。
    事實及理由
一、依兩造授信約定書第18條約定，當事人雙方合意以台北地方
    法院即本院為第一審管轄法院，本院自有管轄權。
二、原告起訴主張：
    被告酷奇貿易有限公司於民國（下同）92年7月4日邀同其餘
    被告戊○○、庚○○為連帶保證人，向原告借款新台幣（下
    同）2,500,000元，約定於93年7月4日到期一次償還，約定
    借款利息按原告公告基準利率3.17%加15.32碼（每碼0.25%
    ）計付，現為年利率7.00%，嗣後隨原告公告基準利率調整
    而調整，原告並得於每3個月依原告當時「企業金融基準利
    率加碼標準」檢討調整加碼數後，自調整日起按調整後之繳
    息日起，逾期6個月以內部分，按上開利率10%，逾期超過6
    個月部分，就超過部分按上開利率20%加付違約金。詎料，
    被告酷奇貿易有限公司於上開借款到期後，未依約繳款，屢
    經催討，均置之不理，尚積欠本金2,300,000元及利息、違
    約金迄未清償。依上開約定，本債務視為全部到期。爰依消
    費借貸及連帶保證契約之法律關係，訴請被告連帶返還借款
    等語。並聲明：(一)被告應連帶給付原告2,300,000元，及自9
    3年9月4日起至清償日止，按年息7.00%計算之利息，並自93
    年9月4日起自94年1月3日止，按上開利率10%加付逾期違約
    金，暨自94年1月4日起至清償日止，按上開利率20%加付逾
    期違約金。(二)原告願提供中央政府重大交通建設公債86年度
    乙類第3期債票供擔保，請准宣告假執行。
三、被告則以：確實有本件借款及連帶保證債務，目前可以償還
    部分款項且日後會按期給付，希望可以與原告和解等語置辯
    ，並聲明：駁回原告之訴及其假執行之聲請。
四、本件原告主張之事實，已據其提出本票、授信約定書等為證
    ，核屬相符，被告雖辯稱希望可以和解，然未提出確實之還
    款計劃，原告無法同意和解，而被告既不否認本件借款及連
    帶保證之事實，自堪信原告之主張為真實。
五、從而，原告依消費借貸及連帶保證契約之法律關係，請求被
    告給付為如主文第1項所示之本金、利息及違約金，為有理
    由，應予准許。
六、假執行之宣告：
    原告陳明願供擔保，請求宣告假執行，核無不合，茲酌定相
    當之擔保金額，予以准許。
七、據上論結：
    本件原告之訴為有理由，依民事訴訟法第385條第1項前段、
    、第85條第2項、第390條第2項，判決如主文。
中　　華　　民　　國　　94　　年　　12　　月　　22　　日
                  民事第五庭    法　官　蔡如琪
以上正本係照原本作成
如對本判決上訴，須於判決送達後20日內向本院提出上訴狀
中　　華　　民　　國　　94　　年　　12　　月　　22　　日
                                書記官　劉寶鈴
